# 请教陈老师政府补助问题

提问人：江江 33 石石 时间：2020-09-08 14:01:00
请教陈老师政府补助问题
背景：公司的研发项目会申请到政府补助，资金往往会在研发初期收到。在研发结束会有科技厅委派的验收小组对公司的研发进行验收，任务验收包括研发完成的任何和创新成果；获得的专利；产品经质量检验研究院测试，各项性能能否达到项目任务书的要求。财务验收主要包括项目预算情况；项目资金使用情况；经济指标完成情况，包括收入、缴税和实现净利润。
问题：①由于政府的资金会在研发项目的初期收到，此时项目未完成也未进行验收，此时收到的政府资金如何处理？②作为收益相关的政府补助还是与资产相关的政府补助？
根据政府补助准则，政府补助在同时满足下列条件才能予以确认：（一）企业能够满足政府补助所附条件；（二）
企业能够收到政府补助。虽然公司提前收到了政府补助，但是需要满足政府补助所附条件（项目完成验收），因此在收到政府资金时不建议计入政府补助，可以暂时计入其他应付款核算，在项目完成验收时确认政府补助。由于公司是以“面向相贯线切割与焊接的职能机器人研发与产业化”申请的政府资金，在研发过程中除了购买研发设备外，都是费用化处理没有形成无形资产。因此应作为与收益相关的政府补助计入其他收益。
上述理解是否合适，谢谢陈老师。

回答人：chenyiwei
基本可以这样理解。
如果相关文件规定在项目结束时要验收，如果验收不通过则需收回已拨付的款项，如果在收到时尚无法确定最终能否满足获取补助的条件，则收到时应暂挂其他应付款，到相关不确定性消除时再转入递延收益或者其他收益。